臺灣臺中地方法院刑事判決
110年度訴字第2233號
公  訴  人  臺灣臺中地方檢察署檢察官
被      告  何信輝


            何宗益



            何宗洲



            何士名


            吳志雄



            吳誌鴻



上列被告等因傷害等案件，經檢察官提起公訴（110年度偵字第2
2807號、第31588號），本院判決如下：
    主    文
丁○○犯公然侮辱罪，處拘役拾日，如易科罰金，以新臺幣壹仟元
折算壹日；又犯恐嚇危害安全罪，處拘役參拾日，如易科罰金，
以新臺幣壹仟元折算壹日；又犯恐嚇危害安全罪，處拘役伍拾玖
日，如易科罰金，以新臺幣壹仟元折算壹日；又犯傷害直系血親
尊親屬罪，處有期徒刑肆月，如易科罰金，以新臺幣壹仟元折算
壹日。拘役部分應執行拘役捌拾日，如易科罰金，以新臺幣壹仟
元折算壹日。 
丙○○犯公然侮辱罪，處拘役拾日，如易科罰金，以新臺幣壹仟元
折算壹日；又犯恐嚇危害安全罪，處拘役貳拾日，如易科罰金，
以新臺幣壹仟元折算壹日；又共同犯傷害罪，處有期徒刑參月，
如易科罰金，以新臺幣壹仟元折算壹日。拘役部分應執行拘役貳
拾伍日，如易科罰金，以新臺幣壹仟元折算壹日。被訴侵入住宅
部分公訴不受理。
乙○○共同犯傷害罪，處拘役參拾日，如易科罰金，以新臺幣壹仟
元折算壹日。
甲○○共同犯傷害罪，處拘役參拾日，如易科罰金，以新臺幣壹仟
元折算壹日。
戊○○共同犯傷害罪，處有期徒刑貳月，如易科罰金，以新臺幣壹
仟元折算壹日。 
己○○共同犯傷害罪，處有期徒刑貳月，如易科罰金，以新臺幣壹
仟元折算壹日。 
    犯罪事實
一、乙○○與丙○○係兄弟，丁○○則係乙○○之子，乙○○與庚○於民國8
    7年12月間結婚，並育有一子即甲○○，渠等係屬家庭暴力防
    治法第3條第3、4款所稱之家庭成員關係。詎丁○○、丙○○因
    細故與乙○○發生爭執，竟分別為下列之行為：
  ㈠丁○○基於公然侮辱、恐嚇危害安全之犯意，於110年2月20日8
    時許，前往乙○○位於臺中市○○區○○路00○0號之逢甲實業有限
    公司前，公然以三字經「幹你娘」辱罵乙○○，復伸手拉扯乙○○之衣領作勢毆打乙○○，並向乙○○恫稱：「要把臺中市○○區
    ○○街00○00號6樓住處給我，不然要給你好看」等加害生命、
    身體之事，致使乙○○心生畏懼。
  ㈡丁○○另基於恐嚇危害安全之犯意，於110年3月7日晚上某時，
    以門號0000000000號行動電話撥打至乙○○使用之門號000000
    0000號行動電話，向乙○○恫稱：「要玩我絕對跟你玩到底，
    不然我不會放你算了；幹你娘哩，恁北把你殺掉，恁北幹你
    娘自己自盡啦，拿槍幹掉拉，您娘恁北花三四十萬把你幹掉
    ，把你幹掉啦；你叫我搬離7樓不可能，有好幾個想要修理
    你了；你不要到時候被修理，連我這個做兒子的都一起修理
    你喔；過幾天，幹你娘，恁北叫少年ㄟ去找你就好了；你如
    果要這樣，說不定我連讓你開車的機會都沒有了啦。」等加
    害生命、身體之事，恫嚇乙○○，致使乙○○心生畏懼。
  ㈢緣乙○○、庚○於110年4月4日14時許，前往臺中市○○區○○街00○
    00號7樓之頂樓加蓋建物，將上址7樓建物進行斷水斷電，詎
    丙○○得悉後即趕往現場，發現係乙○○、庚○所為，因而心生
    不滿，竟基於公然侮辱及恐嚇危害安全之犯意，進入臺中市
    ○○區○○街00○00號6樓住處，徒手拉扯乙○○之衣領後，公然以
    三字經「幹你娘老雞掰」辱罵乙○○，復向乙○○恫稱「你說謊
    、您北就要毆打你，你沒養老母，林北就可以毆打你，我告
    訴你」等加害生命、身體之事，恫嚇乙○○，致使乙○○心生畏
    懼。
二、乙○○、甲○○與庚○於110年5月16日15時許，共同前往臺中市○○區○○街00○00號7樓建物，整理丁○○遺留在現場之物品，並
    將該物品打包搬運至臺中市○○區○○街00○00號1樓。嗣丁○○、
    丙○○得知後，遂與友人戊○○、己○○於同日16時許，前往上址
    1樓查看，詎丙○○不滿甲○○辱罵其母黃雪，竟基於傷害之犯
    意，徒手毆打甲○○之身體，甲○○亦基於傷害之犯意，徒手與
    丙○○進行拉扯，經庚○上前徒手拉開甲○○避免衝突擴大，嗣
    丙○○因氣憤難耐，承前開傷害犯意，上前毆打乙○○，乙○○亦
    基於傷害之犯意，動手與丙○○發生扭打，雙方因重心不穩倒
    地後，甲○○承前揭傷害犯意，即上前動手毆打丙○○，丁○○、
    戊○○、己○○見丙○○與乙○○、甲○○發生扭打後，亦分別基於傷
    害之犯意，上前加入參與互毆，分別以腳踹、徒手及持安全
    帽攻擊方式毆打乙○○及甲○○，甲○○復徒手與戊○○、己○○發生
    拉扯，致乙○○受有輕微腦震盪、頭皮挫傷、雙側性眼瞼及眼
    周圍區域擦傷、右側前臂及手部擦傷、右側手肘擦傷、後胸
    壁挫傷、右肩挫傷、頸部挫傷及右腳第四趾芝麻豆骨骨折等
    傷害；甲○○受有臉部多處擦挫傷、後背、腰多處挫傷及雙手
    多處挫傷之傷害；丙○○受有右手肘挫傷擦傷、左膝挫傷、下
    嘴唇挫傷之傷害；己○○受有右手挫傷之傷害；戊○○受有右肩
    挫傷、右手挫傷及左大姆指挫傷之傷害。
三、案經乙○○、庚○、甲○○委由柯林宏律師告訴暨乙○○、甲○○、
    丙○○訴由臺中市政府警察局第六分局報告及戊○○、己○○告訴
    臺灣臺中地方檢察署檢察官偵查起訴。
    理    由
壹、有罪部分
一、證據能力部分：
　　按被告以外之人於審判外之言詞或書面陳述，除法律有規定
    者外，不得作為證據；被告以外之人於審判外之陳述，雖不
    符合刑事訴訟法第159條之1至第159條之4之規定，但經當事
    人於審判程序同意作為證據，法院審酌該言詞陳述或書面陳
    述作成時之情況，認為適當者，亦得為證據。當事人、代理
    人或辯護人於法院調查證據時，知有第159條第1項不得為證
    據之情形，而未於言詞辯論終結前聲明異議者，視為有前項
    之同意，刑事訴訟法第159條第1項、第159條之5定有明文。
    查本件判決認定犯罪事實所引用之被告丁○○、丙○○、乙○○、
    甲○○、戊○○、己○○等6人以外之人於審判外之陳述，公訴人
    及被告6人迄至言詞辯論終結前均未聲明異議，且經本院審
    酌該等證據資料製作時之情況，並無違法不當及證明力明顯
    過低之瑕疵，堪認作為證據應屬適當，依上開規定，均具有
    證據能力。至於不具供述性之非供述證據，並無傳聞法則之
    適用，該等證據既無證據證明係公務員違背法定程序所取得
    ，復經本院踐行調查證據程序，且與本案具有關聯性，亦均
    有證據能力。
二、認定犯罪事實之證據及理由：
　㈠上揭犯罪事實，經本院訊據被告丁○○、丙○○、戊○○、己○○，
    被告丁○○就犯罪事實欄一㈠所涉公然侮辱、恐嚇危害安全等
    犯行，犯罪事實欄一㈡所涉恐嚇危害安全犯行，犯罪事實欄
    二所涉傷害犯行，於本院準備程序及審理時坦承不諱（見本
    院卷第130、260、268頁）；被告丙○○就犯罪事實欄一㈢所涉
    公然侮辱、恐嚇危害安全等犯行，犯罪事實欄二所涉傷害犯
    行，於本院審理時坦承不諱（見本院卷第197、224頁）；被
    告戊○○、己○○就犯罪事實欄二所涉傷害犯行，於本院準備程
    序及審理時坦承不諱（見本院卷第143、197頁），核與證人
    即告訴人乙○○、甲○○警詢及偵查中指訴相符（見偵22807卷
    第73至76、99至102頁，他4458卷第124至126及127至128、1
    26至127頁），並與證人即告訴人庚○警詢及偵查中指訴一致
    （見偵22807卷第85至89頁，他4458卷第128至129頁），並
    有犯罪事實欄一㈠監視錄影光碟、犯罪事實欄一㈡錄音光碟、
    犯罪事實欄一㈢拉扯衣領照片、犯罪事實欄二之甲○○之澄清
    綜合醫院中港分院受理家庭暴力事件驗傷診斷書及照片、乙○○之澄清綜合醫院中港分院診斷證明書、受理家庭暴力事件
    驗傷診斷書及照片、庚○之澄清綜合醫院中港分院受理家庭
    暴力事件驗傷診斷書、臺灣臺中地方檢察署檢察事務官110
    年7月8日職務報告暨勘驗筆錄、翻拍照片16張、錄音譯文7
    紙（見他4458卷第151頁證物袋、29、33至35、37至57、59
    至60、69至85頁）、員警職務報告、指認犯罪嫌疑人紀錄表
    -乙○○指認、庚○指認、甲○○指認、現場監視器翻拍照片14張
    、臺中市第六分局何安派出所110報案紀錄單、警方提出之
    密錄器翻拍照片、犯罪事實欄一㈢現影錄影畫面檔案、臺灣
    臺中地方檢察署檢察事務官110年10月12日勘驗報告暨附件
    一翻拍照片【犯罪事實欄二】、臺灣臺中地檢署檢察事務官
    110年10月12日勘驗報告暨附件二翻拍照片（見偵22807卷第
    397至399、401至430、431至436頁）、就犯罪事實一㈢由告
    訴人乙○○、庚○提出之110年5月16日現場光碟影像截圖（見
    偵22807卷第439至443頁）、本院勘驗筆錄（見本院卷第131
    至142頁）、被告乙○○惠良精神科診所診斷證明書等資料在
    卷可稽（見本院卷第241頁），上開補強證據足以擔保被告
    丁○○、何信益、戊○○、己○○等4人前開任意性自白之真實性
    ，核與事實相符，本件被告丁○○、何信益、戊○○、己○○等4
    人犯罪事證明確，犯行堪以認定，應依法論科。
  ㈡被告乙○○、甲○○雖否認傷害犯行，然此部分犯行業經告訴人
    丙○○、丁○○、戊○○、己○○於警詢、偵查中指訴在案（見偵22
    807卷第115至118、131至133、135至138、139至142頁，第2
    74至281頁），核與丙○○、戊○○於本院審理時證述一致（見
    本院卷第206至208、209至212頁），並與證人劉浚泓警詢陳
    述相符（見偵22807卷第143至145頁），並有指認犯罪嫌疑
    人紀錄表-丙○○指認乙○○、丙○○之林原瑩骨科診所診斷證明
    書、己○○之林原瑩骨科診所診斷證明書、戊○○之林原瑩骨科
    診所診斷證明書、臺灣臺中地方檢察署檢察事務官110年10
    月12日勘驗報告暨附件一翻拍照片【犯罪事實欄二】（見偵
    22807卷第119至123、283、285、287、397至399、401至430
    頁）、本院勘驗筆錄等資料在卷可佐（見本院卷第131至142
    頁），足證丙○○、丁○○、己○○、戊○○指訴遭被告乙○○、甲○○
    傷害之犯行確有所據，被告乙○○、甲○○雖空言否認，然既有
    上開事證為憑，被告乙○○、甲○○傷害犯行事證明確，應依法
    論罪科刑。
三、論罪科刑：
　㈠按家庭暴力防治法所稱「家庭暴力」，係指家庭成員間實施
    身體、精神或經濟上之騷擾、控制、脅迫或其他不法侵害之
    行為；而該法所稱之「家庭暴力罪」，謂家庭成員間故意實
    施家庭暴力行為而成立其他法律所規定之犯罪，家庭暴力防
    治法第2條第1款、第2款分別定有明文。查乙○○與丙○○係兄
    弟，丁○○、甲○○係乙○○之子，甲○○係丙○○之姪，甲○○與丁○○
    係同父異母兄弟，渠等係屬家庭暴力防治法第3條第3、4款
    所稱之家庭成員關係，業據被告乙○○、丙○○、丁○○、甲○○4
    人供述明確，並有其等之個人戶籍資料查詢結果4份在卷可
    查（見本院卷第21至27頁）。被告丁○○、丙○○、乙○○、甲○○
    4人就犯罪事實欄一、二之行為，均屬家庭成員間實施不法
    侵害之行為，是核被告丁○○、丙○○、乙○○、甲○○所為，均該
    當家庭暴力防治法第2條第2款之家庭暴力罪，惟因家庭暴力
    防治法並無相關罰則之規定，仍應依刑法之規定予以論罪科
    刑。
　㈡按刑法第309條第2項所謂之以強暴犯公然侮辱，應指公然以
    對他人身體施以不法物理力之方式，使他人在精神上、心理
    上感到難堪，足以減損或貶抑他人在社會上之人格地位而言
    。本件犯罪事實欄一㈢被告丙○○徒手拉扯乙○○之衣領後，公
    然以三字經「幹你娘老雞掰」辱罵乙○○之行為，公訴意旨雖
    認成立刑法第309條第2項強暴侮辱罪，然查被告丙○○徒手拉
    扯衣領之行為，客觀上實難認已使他人在精神上、心理上感
    到難堪，足以減損或貶抑他人在社會上之人格地位之情事，
    自難認被告有以強暴手段而為公然侮辱犯行，公訴意旨認被
    告上開所為，係犯刑法第309條第2項之加重公然侮辱罪，容
    有誤會，惟起訴之基本社會事實與本案判決事實既屬同一，
    且係認應成立第309條第1項之公然侮辱罪，本院自得依刑事
    訴訟法第300條變更起訴法條併予審理，特此說明。
  ㈢核被告丁○○就犯罪事實欄一㈠所為，係犯刑法第309條第1項公
    然侮辱罪、第305條恐嚇危害安全罪，就犯罪事實欄一㈡所為
    ，係涉刑法第305條恐嚇危害安全罪，就犯罪事實欄二所為
    ，係犯刑法第277條第1項、第280條之傷害直系血親尊親屬
    罪及刑法第277條第1項傷害罪；被告丙○○就犯罪事實欄一㈢
    所為，係犯刑法第309條第1項公然侮辱罪、第305條恐嚇危
    害安全罪，就犯罪事實欄二所為，係犯刑法第277條第1項傷
    害罪；被告乙○○、甲○○、戊○○、己○○等就犯罪事實欄二所為
    ，均係犯刑法第277條第1項傷害罪。
　㈣按數行為於同時同地或密切接近之時地實施，侵害同一之法
    益，各行為之獨立性極為薄弱，依一般社會健全觀念，在時
    間差距上，難以強行分開，在刑法評價上，以視為數個舉動
    之接續施行，合為包括之一行為予以評價，較為合理，則屬
    接續犯，而為包括之一罪（最高法院86年度台上字第3295號
    判決意旨參照）。本件被告丁○○、丙○○、戊○○、己○○、乙○○
    、甲○○於密切接近之時間內，實施犯罪事實欄二之傷害行為
    ，接續而為之數個舉動，其各行為之獨立性為薄弱，在時間
    差距上難以強行分開，自應予包括之評價，而為接續犯之實
    質一罪。　
　㈤共同正犯
　　按共同正犯，係共同實施犯罪行為之人，在合同意思範圍以
    內，各自分擔犯罪行為之一部，相互利用他人之行為，以達
    其犯罪之目的者，即應對於全部所發生之結果，共同負責。
    共同正犯之犯意聯絡，不限於事前有所協議，其於行為當時
    ，基於相互之認識，以共同犯罪之意思參與者，亦無礙於共
    同正犯之成立；復不以數人間直接發生者為限，即有間接之
    聯絡者，亦包括在內（最高法院28年度上字第3110號、73年
    度台上字第1886號、77年台上字第2135號判決意旨參照）。
    且共同正犯，係共同實施犯罪行為之人，在共同意思範圍內
    ，各自分擔犯罪行為之一部，相互利用他人之行為，以達其
    犯罪之目的，其成立不以全體均參與實施犯罪構成要件之行
    為為要件；參與犯罪構成要件之行為者，固為共同正犯；以
    自己共同犯罪之意思，參與犯罪構成要件以外之行為，或以
    自己共同犯罪之意思，事前同謀，而由其中一部分人實行犯
    罪之行為者，亦均應認為共同正犯，使之對於全部行為所發
    生之結果，負其責任（最高法院92年度台上字第2824號判決
    意旨參照）。查被告丙○○與被告丁○○、戊○○、己○○4人間就
    犯罪事實欄二傷害犯行，被告乙○○與被告甲○○2人間就犯罪
    事實欄二傷害犯行，均有犯意聯絡及行為分擔，均應依刑法
    第28條論以共同正犯。
　㈥想像競合：
　　被告丁○○對告訴人乙○○、甲○○所犯之傷害直系血親尊親屬罪
    及傷害罪，係屬一行為觸犯數罪名之異種想像競合犯，應從
    一重論以傷害直系血親尊親屬罪處斷；被告丙○○、戊○○、己○○對告訴人乙○○、甲○○所犯之傷害罪，係屬一行為對2名被
    害人犯傷害罪之同種想像競合犯，應從一重論以一傷害罪處
    斷；被告乙○○、甲○○對告訴人丙○○、戊○○、己○○所犯之傷害
    罪，係屬一行為對3名被害人犯傷害罪之同種想像競合犯，
    應從一重論以一傷害罪處斷。　　
　㈦被告丁○○前開所為公然侮辱罪、2次恐嚇危害安全罪、傷害直
    系血親尊親屬罪間，被告丙○○前開所為公然侮辱罪、恐嚇危
    害安全罪、傷害罪間，均係犯意各別、行為互殊，應予分論
    併罰。
　㈧爰以行為人之責任為基礎，審酌本件源自於家庭財產與相處
    事宜所生齟齬，然雙方不思以理性方式解決紛爭，反係相互
    積怨日深，其中被告丁○○身為乙○○之子，竟對其父乙○○為公
    然侮辱、2次恐嚇危害安全、傷害直系血親尊親屬等行為；
    被告丙○○身為乙○○之弟，竟對乙○○有公然侮辱、恐嚇危害安
    全及傷害等行為；被告乙○○、甲○○係因當日被告丙○○糾眾至
    其住處興師問罪，在丙○○等人出手攻擊後，基於傷害之犯意
    而為反擊，是其等自身所受傷害情節較為嚴重；被告戊○○、
    己○○在丙○○、丁○○與乙○○、甲○○親屬間發生糾葛之時，未扮
    演協調、息事之角色，反以外人身分加入爭鬥，甚至共同傷
    害乙○○、甲○○，上開被告6人所為均屬不當。考量被告丁○○
    、丙○○、戊○○、己○○等4人業於本院坦認犯行，被告乙○○、
    甲○○2人始終否認犯行之犯後態度；兼衡被告丁○○自述國中
    畢業之教育程度、工作時有時無、偶爾幫忙祖母撿拾資源回
    收、現與叔叔及祖母同住、經濟狀況不佳等語（見本院卷第
    269頁）；被告丙○○自述大專畢業之教育程度、與父母同住
    、並與二哥何宗明共同撫養母親、自身有戲班在外接工作、
    經濟狀況普通等語（見本院卷第226頁）；被告乙○○自述國
    中畢業之教育程度、與配偶庚○、子甲○○同住、與配偶共同
    從事炒茶工作、經濟狀況尚可等語（見本院卷第226頁）；
    被告甲○○自述高中肄業之教育程度、與父母同住、在外面做
    學徒、臨時工、每月收入約新臺幣2萬多元、經濟狀況普通
    等語（見本院卷第226頁）；被告戊○○自述大專畢業之教育
    程度、從事傢俱行工作、經濟狀況尚可等語（見本院卷第22
    6頁）；被告己○○自述大專畢業之教育程度、從事教練工作
    、經濟狀況尚可等語（見本院卷第226頁），暨其等犯罪動
    機、目的、手段、犯罪所生之危害等一切情狀，各量處如主
    文所示之刑，並諭知易科罰金之折算標準。
  ㈨按數罪併罰定應執行刑之裁量仍應兼衡罪責相當及特別預防
    之刑罰目的，具體審酌整體犯罪過程之各罪關係（例如各行
    為彼此間之關聯性《數罪間時間、空間、法益之異同性》、所
    侵害法益之專屬性或同一性、數罪對法益侵害之加重效應等
    ）及罪數所反應行為人人格及犯罪傾向等情狀綜合判斷，為
    妥適之裁量，且仍受比例原則及公平原則之拘束，倘違背此
    內部界限而濫用其裁量，仍非適法（最高法院104年度台抗
    字第718號裁定意旨參照）。至刑罰之科處，應以行為人之
    責任為基礎，考量人之生命有限，刑罰對被告造成之痛苦程
    度，係以刑度增加而生加乘效果，而非等比方式增加，如以
    實質累加方式執行，刑責恐將偏重過苛，不符現代刑事政策
    及刑罰之社會功能，故透過定應執行刑程式，採限制加重原
    則，授權法官綜合斟酌被告犯罪行為之不法與罪責程度、各
    罪彼此間之關聯性（例如數罪犯罪時間、空間、各行為所侵
    害法益之專屬性或同一性、數罪對法益侵害之加重效應等）
    、數罪所反應被告人格特性與傾向、對被告施以矯正之必要
    性等，妥適裁量最終具體應實現之刑罰，以符罪責相當之要
    求，是法院於酌定執行刑時，應體察法律恤刑之目的，為妥
    適之裁量，俾符合實質平等原則（最高法院105年度台抗字
    第626號裁定意旨參照）。也因此，數罪併罰定應執行刑之
    裁量時，應兼衡罪責相當及特別預防之刑罰目的，綜合考量
    行為人之人格及各罪間之關係，具體審酌各罪侵害法益之異
    同、對侵害法益之加重效應及時間、空間之密接程度，注意
    維持輕重罪間刑罰體系之平衡，在依刑法第51條第5 款定執
    行刑者，更應注意刑罰邊際效應隨刑期而遞減及行為人所生
    痛苦程度隨刑期而遞增之情形，考量行為人復歸社會之可能
    性，妥適定執行刑（最高法院108年度台上字第4405號判決
    意旨參照）。本院考量被告丁○○所犯公然侮辱罪、2次恐嚇
    危害安全罪，被告丙○○所犯公然侮辱罪、恐嚇危害安全罪均
    係針對相同之被害人，為罪質相近之罪，且犯罪時間集中、
    犯罪手法相同，倘就其刑度予以實質累加，尚與現代刑事政
    策及刑罰之社會功能不符，茲考量上情，圩衡被告丁○○、丙○○上開所犯各罪之法律之目的、違反之嚴重性及貫徹刑法量
    刑公平正義理念，爰就此部分各定其應執行之刑如主文所示
    ，並諭知易科罰金之折算標準。
貳、不另為無罪之諭知：
　　本件公訴意旨於起訴書一㈠略以：丁○○基於公然侮辱、恐嚇
    危害安全及施暴行於直系血親尊親屬之犯意，於110年2月20
    日8時許，前往乙○○位於臺中市○○區○○路00○0號之逢甲實業
    有限公司前，公然以三字經「幹你娘」辱罵乙○○，復伸手拉
    扯乙○○之衣領作勢毆打乙○○，並向乙○○恫稱：「要把臺中市
    ○○區○○街00○00號6樓住處給我，不然要給你好看」等加害生
    命、身體之事，致使乙○○心生畏懼，因認被告丁○○就伸手拉
    扯乙○○之衣領作勢毆打乙○○之行為，另涉及刑法第281條加
    暴行於直系血親尊親屬罪。然按刑法於第277條設有傷害罪
    之基本規定，而後於第278條分有重傷害罪、第280條傷害直
    系血親尊親屬罪之加重規定以及第279條義憤傷害罪、第281
    條加暴行於直系血親尊親屬罪之減輕規定，然無論加重、減
    輕規定，均屬基本規定之補充形態，仍須具備基本規定之構
    成要件為必要，亦即需有實施傷害之犯意與行為後，再視傷
    害所造成之結果與傷害對象身分關係而為不同法條之適用。
    查本件被告丁○○雖有伸手拉扯乙○○之衣領作勢毆打乙○○之行
    為，然依卷存之證據尚難認被告丁○○係基於傷害之犯意而實
    施，且就拉扯衣領、作勢毆打之行為，依一般社會通念，亦
    難認定係足以造成傷害結果之強暴行為，是實難認定被告丁○○有對其直系血親尊親屬施暴行之罪嫌。公訴意旨認此部分
    之行為構成刑法第281條加暴行於直系血親尊親屬罪，恐有
    誤會，然因公訴意旨係認被告丁○○就公然侮辱與加暴行於直
    系血親尊親屬罪間係屬想像競合之裁判上一罪關係，是就此
    部分行為，爰不另為無罪之諭知。　　　　　
參、不受理部分：
　　本件公訴意旨於起訴書一㈢略以：乙○○、庚○於110年4月4日1
    4時許，前往臺中市○○區○○街00○00號7樓之頂樓加蓋建物，
    將上址7樓建物進行斷水斷電，詎被告丙○○得悉後即趕往現
    場，發現係乙○○、庚○所為，因而心生不滿，竟基於侵入住
    宅之犯意，未經乙○○、庚○之同意，擅自進入臺中市○○區○○
    街00○00號6樓住處，因認被告丙○○涉犯刑法第306條侵入住
    宅罪。然按刑法第306條所謂侵入住宅罪，本應以其有住宅
    、建築物等之監督權者為被害法益，自非有住宅、建築物監
    督權人依法告訴，不得遽予論罪（最高法院84年度台非字第
    442號判決意旨參照）。考量侵入住宅罪依刑法第308條第1
    項之規定，係屬告訴乃論之罪，是僅對該建物實際具有支配
    或管理權之人，始屬合法之告訴權人。經查，被告丙○○所進
    入之臺中市○○區○○街00○00號6樓住宅，原係乙○○所有，其於
    12年前過戶予配偶庚○，所有權人登記為庚○，並由計諒與林
    小姐訂立租約將房屋出租予林小姐使用，110年4月4日案發
    當天，乙○○先與林小姐聯絡，由林小姐打開門讓其等進去等
    情，業經乙○○當庭證述在案（見本院卷第200至201頁），足
    見該6樓住宅業經出租，由承租人林小姐取得該房屋之監督
    權，本件既未經具有房屋監督權之林小姐對被告丙○○提起侵
    入住宅之告訴，是訴追條件顯有欠缺，依刑事訴訟法第303
    條第3款規定告訴乃論之罪既未經合法告訴，自應由本院為
    公訴不受理判決。
據上論斷，應依刑事訴訟法第299條第1項前段、第300條、第303
條第3款，刑法第309條第1項、第305條、第277條第1項、第28條
、第280條、第41條第1項前段、第55條、第51條第6款，刑法施
行法第1條之1第1項，判決如主文。
本案經檢察官陳旻源提起公訴，檢察官辛○○到庭執行職務。
中　　華　　民　　國　　111 　年　　7 　　月　　25　　日
              刑事第九庭 審判長 法  官  陳培維
　　　　　　　　　              法  官  陳怡珊
　　　　　　　　　              法  官  彭國能
以上正本證明與原本無異。
如不服本判決應於收受判決後20日內向本院提出上訴書狀，並應
敘述具體理由；其未敘述上訴理由者，應於上訴期間屆滿後20日
內向本院補提理由書（均須按他造當事人之人數附繕本）「切勿
逕送上級法院」。
告訴人或被害人如不服判決，應備理由具狀向檢察官請求上訴，
上訴期間之計算，以檢察官收受判決正本之日起算。
                                書記官  陳宇萱
中　　華　　民　　國　　111 　年　　7 　　月　　26　　日
附錄本案論罪科刑所犯法條
中華民國刑法第277條第1項
傷害人之身體或健康者，處5年以下有期徒刑、拘役或50萬元以
下罰金。
中華民國刑法第280條
對於直系血親尊親屬，犯第277條或第278條之罪者，加重其刑至
二分之一。
中華民國刑法第305條
以加害生命、身體、自由、名譽、財產之事恐嚇他人，致生危害
於安全者，處2年以下有期徒刑、拘役或9千元以下罰金。
中華民國刑法第309條第1項
公然侮辱人者，處拘役或9千元以下罰金。